【裁判字號】    95,簡上,273
【裁判日期】    951003
【裁判案由】    妨害家庭
【裁判全文】
臺灣桃園地方法院刑事判決             95年度簡上字第273號
公  訴  人  臺灣桃園地方法院檢察署檢察官
上  訴  人
即  被  告   甲○○
上列上訴人即被告因妨害家庭案件，不服本院民國95年5 月18日
94年度壢簡字第774 號第一審簡易判決（聲請簡易判決處刑案號
：94年度偵續字第13號），提起上訴，本院管轄之第二審合議庭
判決如下：
    主    文
上訴駁回。
甲○○緩刑貳年。
    事實及理由
一、本案經本院審理結果，認第一審簡易判決認事用法及量刑均
    無不當，應予維持，並引用第一審判決書記載之事實、證據
    及理由（如附件）。
二、上訴意旨略以：對原審所認定之事實，並無爭執，但原審對
    於被告未為緩刑之宣告，被告對此量刑不服，爰提出上訴等
    語。經查，本件被告甲○○於本院審理中，業已賠償告訴人
    葉湘羚所受損害新臺幣（下同）50萬元，達成和解，業據告
    訴人於本院審理時陳明在卷，且有匯款單1 紙附卷可稽。
三、又被告前未曾受有期徒刑以上刑之宣告，有臺灣高等法院被
    告全國前案紀錄表1 紙在卷可憑，其因一時失慮，誤觸刑章
    ，經此追訴審判科刑之教訓，當知所警惕，信無再犯之虞，
    且已和告訴人達成和解，本院認對其所宣告之刑以暫不執行
    為適當，併予諭知緩刑2 年，以啟自新。（刑法第74條關於
    緩刑之規定，因本案被告行為時係在95年7 月1 日前，依據
    最高法院95年度第8 次刑事庭會議決議，應適用95年7 月1
    日修正生效之緩刑規定，併此敘明。）
四、按行為後法律有變更者，適用行為時之法律，但行為後之法
    律有利於行為人者，適用最有利於行為人之法律，刑法第2
    條第1 項定有明文。則依修正後刑法第2 條第1 項規定，以
    適用行為時法為原則，惟如裁判時法有利於行為人，則例外
    適用裁判時法。以往實務見解，認原判決未及比較適用新舊
    法時，上訴後，雖比較結果以舊法有利於行為人，而原判決
    別無其他撤銷事由，仍應以此為由撤銷改判。惟修正後之規
    定係以用行為時法為原則，因此原判決雖未及比較適用，然
    上訴後比較新舊法，行為後之法律並非較有利於行為人，仍
    應適用行為時法，則原判決適用行為時法即無不當，自不構
    成撤銷之事由。茲因本件論罪科刑所適用之刑法關於易科罰
    金、緩刑等規定，業於94年2 月2 日經修正公布，並於95年
    7 月1 日施行，自屬行為後法律有變更，爰詳述如下：
  (一)關於易科罰金之折算標準，修正後刑法第41條第1 項修正提
    高為「以新臺幣1,000 元、2,000 元、3,000 元折算1 日」
    ，並刪除「因身體、教育、職業或家庭之關係，執行顯有困
    難者」之條件，第2 項增訂「前項規定於數罪併罰，其應執
    行之刑未逾6 月者，亦適用之」，而修正前刑法第41條第1
    項規定「得以1 元以上3 元以下折算1 日（復依修正前罰金
    罰鍰提高標準條例第2 條規定，係就原定數額提高為100 倍
    折算1 日即銀元100 元以上300 元以下折算1 日）」，故關
    於易科罰金折算標準，以修正前之折算標準對被告較為利，
    故應依刑法第2 條第1 項本文規定，適用修正前刑法第41條
    第1 項前段、罰金罰鍰提高標準條例第2 條規定，定其易科
    罰金之折算標準。
  (二)經本院綜合比較結果，認均以修正前之刑法法律規定較有利
    於被告，故本件應一體適用修正前刑法規定論處。上開修正
    後刑法規定之易科罰金折算標準金額較高，較不利於被告，
    故原審雖未及為新舊法之比較，惟依上開說明，本案適用行
    為時之法律，並無不利於被告之情形，從而原審判決適用之
    法律，即無不合，自不得因未及為新舊法比較，而認原審適
    用法律有誤，附此敘明。
據上論斷，應依刑事訴訟法第455 條之1 第3 項、第373 條、第
368條，刑法第74條第1項第1款，判決如主文。
本案經檢察官柯怡如到庭執行職務。
中    華    民    國    95    年    10     月    3    日
                  刑事第五庭   審判長法  官  潘政宏
                                     法  官  吳勇毅
                                     法  官  陳月雯
以上正本證明與原本無異。
本件不得上訴。
                                     書記官  吳瓊英
中    華    民    國    95    年    10     月    3     日
附錄本案論罪科刑法條：
刑法第239條
有配偶而與人通姦者，處1年以下有期徒刑。其相姦者，亦同。


司法院資訊處製作；財團法人民間司法改革基金會備份。
